臺灣屏東地方法院刑事判決　　　　　　　96年度交訴字第14號
公　訴　人　臺灣屏東地方法院檢察署檢察官
被　　　告　丁○○
選任辯護人　黃正男律師
上列被告因業務過失致死案件，經檢察官提起公訴（96年度偵字
第610 號），本院判決如下：
    主  文
丁○○從事業務之人，因業務上之過失致人於死，處有期徒刑陸
月，減為有期徒刑參月，如易科罰金，以新臺幣壹仟元折算壹日
。緩刑貳年。
    事  實
一、丁○○為良順交通公司聯結車司機，係從事駕駛業務之人。
    其於民國95年10月5 日18時10分許，駕駛車號505-HB號聯結
    車（後掛板車車牌號碼為13-JK） ，停放在屏東縣新埤鄉大
    橋前台一線427.1 公里由北往南處，其本應注意駕駛車輛占
    用慢車道停車時，應緊靠道路右側停車，況依當時情形係晴
    天、夜間有照明，並無不能注意之情事，竟疏未注意，未緊
    靠路旁停放，致聯結車左側車身尚占用部分慢車道即熄火下
    車，並在聯結車後方不遠處擺設插有米其林輪胎標誌之旗竿
    後，即前往路旁順發汽車保養場找員工曹有村聊天。適有未
    考領機車駕駛執照之少年劉明翰於同日18時30分許，飲用酒
    精飲料後，未戴安全帽騎乘車號LDD- 662重型機車，搭載甲○○及丙○○，沿該路段同向行駛至上開地點時，因疏未注
    意車前狀況，閃避不及，而從後追撞丁○○之前開聯結車左
    後方，造成劉明翰、甲○○、丙○○等三人人車倒地，劉明
    翰因此受有頭部外傷併顱內出血、胸部挫傷併氣血胸之傷害
    ，經送醫後，仍因傷重延至同日23時30分不治死亡（甲○○
    及丙○○受傷部分已與丁○○達成和解，未據提出告訴），
    丁○○則於該管公務員發覺前，在車禍現場向處理員警自首
    承認肇事，並願接受裁判。
二、案經劉明翰之父親乙○○告訴臺灣屏東地方法院檢察署檢察
    官偵查起訴。
    理　由
一、訊據被告丁○○對於其為從事駕駛聯結車業務之人，並在上
    開時、地駕車肇事致被害人劉明翰死亡之事實供承不諱，並
    有道路交通事故現場圖、道路交通事故調查報告表(一)(二)、現
    場照片18張在卷可稽。又被害人確因本件車禍，受有頭部外
    傷併顱內出血、胸部挫傷併氣血胸之傷害，經送醫後，仍因
    傷重不治死亡，亦經臺灣屏東地方法院檢察署檢察官督同法
    醫師相驗屬實，有相驗筆錄、相驗屍體證明書、鑑定驗斷書
    及枋寮醫院診斷證明書附卷可憑。按汽車臨時停車時，應依
    車輛順行方向緊靠道路右側，大型車其右側前後輪胎外側距
    離緣石或路面邊線不得逾一公尺，道路交通安全規則第111
    條第2 項定有明文。依卷附照片所示，被告停放車輛已占用
    慢車道路面，且距離路面邊緣尚有1公 尺以上，並未緊靠路
    邊，此有道路交通事故現場圖可稽，其顯有未遵守上述規定
    而妨害交通之行為。又被告為職業駕駛人，駕駛技術優於常
    人，依其智識、能力，若稍加注意即可避免本件事故，堪認
    其在主客觀之條件之下，無不能注意之情事，竟疏未注意致
    被害人劉明翰撞及車輛，受有如事實欄所載之傷害，經送醫
    急救後，仍不治死亡，其有過失，灼然甚明。雖本件被害人
    劉明翰未注意車前狀況，亦同有過失責任，惟不能因此解免
    被告之過失責任。而被害人因本件車禍死亡，與被告上開過
    失行為間，具有相當因果關係。本件事證已明，被告過失致
    死犯行，亦堪予認定。
二、查被告丁○○係以司機為業，駕駛車輛顯屬其業務，業據其
    於警詢中供明在卷，為從事業務之人，其於執行業務之中致
    人死亡，核其所為，係犯刑法第276 條第2 項之業務過失致
    人於死罪。被告於犯罪被發覺前，即主動至警局自首及接受
    裁判，有屏東縣警察局道路交通事故肇事人自首情形紀錄表
    可稽，應依刑法第62條前段之規定，就業務過失致死罪減輕
    其刑。爰審酌被告並未有任何犯罪前科紀錄，有臺灣高等法
    院被告前案紀錄表在卷可稽，素行良好，且本件車禍經臺灣
    省高屏區車輛行車事故鑑定委員會鑑定結果，被告之過失就
    本車禍之發生為肇事次因，此有鑑定委員會之鑑定意見書在
    卷可參，足見其於本件車禍事件中之過失程度尚非嚴重，且
    事後已與被害人家屬達成和解，此有林邊鄉調解委員會調解
    筆錄1 紙可稽，復參以被告犯後亦坦承犯行，態度良好等一
    切情狀，量處如主文所示之刑。又本案被告犯罪係在96年4
    月24日之前，且中華民國96年罪犯減刑條例已於96年7 月16
    日施行，故本判決所諭知之宣告刑，符合上開減刑條例之減
    刑要件，一併應於主文中諭知減得之刑，並諭知易科罰金之
    折算標準。末查被告前未曾有犯罪前科，其因一時疏於注意
    ，以致犯罪，且已坦承犯行，並與被害人家屬達成和解，並
    經被害人家屬具狀表明不再追究被告之刑事責任，故本院認
    為被告已具悔意，無再犯之虞，且獲被害人家屬諒解，應無
    再使被告接受刑罰制裁之必要，因此上述之宣告刑，以暫不
    執行為適當，爰併予宣告緩刑二年，以啟自新。
據上論斷，應依刑事訴訟法第299 條第1 項前段、刑法第276 條
第2 項、第62條、第41條第1 項前段、第74條第1 項第1 款，刑
法施行法第1 條之1，中華民國九十六年罪犯減刑條例第2 條第1
項第3 款、第7 條、第9 條，判決如主文。
本案經檢察官李賜隆到庭執行職務
中　　華　　民　　國　　96　　年　　10　　月　　31　　日
                  刑事第四庭    審判長法  官  莊鎮遠
                                      法  官  王以齊
                                      法  官  王炳人
以上正本證明與原本無異。
如不服本判決應於收受本判決送達後十日內向本院提出上訴書狀，
其未敘述上訴理由者，並得於提起上訴後十日內向本院補提理由
書狀（均須按他造當事人之人數附繕本）「切勿逕送上級法院」
中　　華　　民　　國　　96　　年　　11　　月　　 1　　日
                                      書記官  潘豐益
附錄本判決論罪科刑法條全文
中華民國刑法第276條第2項
（過失致死罪）
因過失致人於死者，處 2 年以下有期徒刑、拘役或 2 千元以下
罰金。從事業務之人，因業務上之過失犯前項之罪者，處5 年以
下有期徒刑或拘役，得併科3 千元以下罰金。
